臺灣新竹地方法院民事簡易判決　　　　　94年度竹簡字第799號
原　　　告　香港商蘋果日報出版發展有限公司台灣分公司
法定代理人　乙○○
訴訟代理人　甲○○
被　　　告　丙○○
上列當事人間請求給付報酬事件，本院於民國94年10月17日辯論
終結，判決如下：
    主      文
被告應給付原告新臺幣貳拾伍萬元，及自民國九十四年八月十八
日起至清償日止，按年息百分之五計算之利息。
訴訟費用由被告負擔。
本判決得假執行。
    事實及理由
甲、程序方面
    按訴狀送達後，原告不得將原訴變更或追加他訴，但擴張或
    減縮應受判決事項之聲明者，不在此限，民事訴訟法第二百
    五十五條第一項第三款定有明文。查本件原告起訴時，原係
    請求被告給付新臺幣（下同）250,000元，及自民國（下同
    ）94年7月27日起至清償日止按年息百分之5計算之利息，嗣
    原告於94年9月22日言詞辯論期日時，將該利息起算日之請
    求減縮為自起訴狀繕本送達被告之翌日即94年8月18日起算
    ，核係屬單純減縮應受判決事項之聲明，自應准許。
乙、實體方面
一、原告主張：
（一）緣原告與訴外人億全國際有限公司（以下簡稱億全公司）
      於94年3月間就廣告刊登事宜簽訂廣告委刊單，雙方約定
      由億全公司委託原告分別於94年3月19日、20日、23日至
      26日，在原告之出版品「蘋果日報」刊登廣告，廣告費用
      共計新台幣（下同）850,500元，而被告並與原告簽訂「
      連續有效擔保書」（以下簡稱系爭擔保書），由被告向原
      告擔保，就億全公司如有積欠原告上開之廣告費用未清償
      ，於新台幣二十五萬元範圍內，由被告負償還責任，且被
      告並同意放棄先訴抗辯權。嗣億全公司就其前述委託原告
      刊登廣告所積欠之費用850500元，屢經原告催討，均置之
      不理，原告爰基於系爭擔保書之法律關係，於被告擔保之
      250000元範圍內，訴請被告給付250000元及自起訴狀繕本
      送達被告翌日起至清償日止按年息百分之5計算之利息，
      並願供擔保聲請宣告假執行。
（二）被告雖辯稱其於系爭擔保書上簽名時，該擔保書上並未記
      載「25萬」元之文字，擔保書金額欄處當時係空白，「25
      萬」之字眼係原告嗣後所填寫上去云云，惟原告就此予以
      否認，被告應予以舉證證明，且本件億全公司委託原告刊
      登廣告之費用為八十幾萬元，被告在簽訂該份擔保書時，
      就已知道上開刊登廣告費用之數額，被告亦很清楚其擔保
      之數額為250000元，故被告上開所辯云云，無以成立。
二、被告則以：
    被告固不爭執系爭擔保書上之簽名確實係其所簽署，然辯稱
    ：其簽署當時，系爭擔保書上尚未填寫應擔保之金額，係原
    告嗣後所書寫；且被告係因當時出刊在即，於億全公司老闆
    要求其簽署下，被告基於助理身份，又據億全公司老闆宣稱
    簽下去不會有何問題等語，被告始簽名於系爭擔保書上，故
    被告應不須就億全公司積欠原告之廣告費負責等語，並聲明
    請求：駁回原告之訴，訴訟費用由原告負擔。
三、得心證之理由：
（一）原告主張之上開事實，業經提出與所述相符之廣告委刊單
      、94年3月19日、20日、23日至26日刊登廣告之蘋果日報
      、系爭擔保書、催告億全公司付款之內湖郵局第1283號存
      證信函及其回執（以上均影本）各乙份為證，而被告亦自
      陳系爭擔保書上之簽名確實係其所簽署（見本院94年10月
      17日言詞辯論筆錄），又查，系爭擔保書上之擔保金額填
      寫欄，係位於被告簽名欄之上方，且係緊接於被告簽名處
      ，而經本院當庭勘驗原告所提出之系爭擔保書原本，其上
      確已記載被告之擔保金額「25萬」之字眼之情，有本院94
      年10月17日之言詞辯論筆錄可憑。
（二）被告雖辯稱其簽名時，系爭擔保書上尚未填寫擔保之金額
      云云；惟按當事人主張有利於己之事實者，就其事實有舉
      證之責任；私文書經本人或代理人簽名、蓋章或按指印或
      有法院或公證人之認證者，推定為真正，民事訴訟法第二
      百七十七條本文、第三百五十八條第一項分別定有明文；
      又按「當事人主張有利於己之事實，就其事實有舉證之責
      任，民事訴訟法第二百七十七條定有明文。又事實有常態
      與變態之分，其主張常態事實者無庸負舉證責任，反之，
      主張變態事實者，則須就其所主張之事實負舉證責任（最
      高法院86年度台上字第891號判決意旨參照）。經查，本
      件依前所述，原告所提出之系爭擔保書原本，於被告簽名
      欄上方，目前已記載有擔保金額「25萬」之字眼，而核諸
      一般人會在契約書末尾簽名以示對前面契約之內容負責，
      其常態事實乃為：在其簽名欄前面之契約內容已臻明確，
      如此簽名者負責之內容及範圍始能確立。而就本件而言，
      系爭擔保書之擔保金額記載處，乃係緊接在被告其中一處
      簽名欄之上方（被告在系爭擔保書上共在二處簽名），故
      被告既然已在系爭擔保書上簽名，且目前擔保書上之擔保
      金額亦已載明為250000元，則被告就其所辯稱於系爭擔保
      書上簽名時，擔保金額係空白之變態事實，即應負舉證之
      責任，惟被告於本院審理時自承：「（問：如何證明擔保
      書在你簽名時上面沒有記載25萬元之金額？）目前無法證
      明。」等語，是被告既未提出積極證據以實其說，自難為
      對其有利之認定；參以核諸一般常情，擔保人為明確自己
      所負保證責任之範圍，通常於該等文件記載內容不明情形
      下，當不致貿然輕率簽名於上之情，是被告辯稱簽名時系
      爭擔保書上未載有金額云云，尚不足採。
（三）按保證者，謂當事人約定，一方於他方之債務人不履行債
      務時，由其代負履行責任之契約，民法第七百三十九條定
      有明文。經查，依被告所簽立之系爭擔保書所載：「．．
      ．香港商蘋果日報出版發展有限公司台灣分公司（即原告
      ）在我方請求下，承諾以信貸方式，替億全公司．．．刊
      登廣告。該信貸額根據廣告客戶的要求而變動，但於任何
      情況下不能多於25萬。本人丙○○（即被告）謹此保證，
      在不附加任何條件的情況下，遵守與蘋果日報達成以下所
      列出的協議：於蘋果日報提出要求下，立即償還該廣告商
      拖欠蘋果日報以信貸方式，按雙方達致的條件，接受廣告
      客戶刊登廣告訂單而積欠的廣告費。．．．保證人放棄民
      法第七百四十五條所規定之先訴抗辯權。」等語，而被告
      既於載有上開內容之系爭擔保書上簽名，即須就億全公司
      積欠原告之前述廣告費，於其擔保之250000元範圍內，與
      億全公司對原告共負連帶給付之責。則被告辯稱：因億全
      公司負責人宣稱被告簽署其上不會有問題，並要求被告簽
      署，被告僅係應億全公司負責人之要求而簽署，應不須負
      責云云，難以成立。
（四）從而，原告依系爭擔保書契約之法律關係，據以提起本訴
      ，請求被告給付原告250,000元及自94年8月18日起至清償
      日止，按年利率百分之5計算之利息，為有理由，應予准
      許。
（五）本件判決之基礎已臻明確，兩造其餘之攻擊、防禦方法及
      舉證，核與判決結果無影響，爰不一一予以論列，併此敘
      明。
四、假執行之宣告：
    本件為簡易訴訟程序所為被告敗訴之判決，爰依民事訴訟法
    第三百八十九條第一項第三款之規定，依職權宣告假執行，
    而原告就此部分之聲請，核屬促請本院為上開宣告假執行職
    權之發動，並此敘明。
五、據上論結，本件原告之訴為有理由，依民事訴訟法第四百三
    十六條第二項、第七十八條、第三百八十九條第一項第三款
    ，判決如主文。
中　　華　　民　　國　　94　　年　　10　　月　　31　　日
                  新竹簡易庭    法　官　鄭政宗
以上正本係照原本作成。
如對本判決上訴，須於判決送達後20日內向本院提出上訴狀。
中　　華　　民　　國　　94　　年　　10　　月　　31　　日
                                書記官　蔣淑君
